臺灣臺北地方法院刑事判決　　　　　　　94年度訴字第1455號
公　訴　人　臺灣臺北地方法院檢察署檢察官
被　　　告　乙○○
上列被告因竊盜等案件，經檢察官提起公訴（九十四年度偵緝字
第一二三七號），因被告於本院準備程序中就被訴事實為有罪之
陳述，經本院合議庭裁定進行簡式審判程序，判決如下：
    主  文
乙○○連續行使偽造私文書，足以生損害於他人，累犯，處有期
徒刑伍月，如易科罰金，以參佰元折算壹日。卡號000000
0000000000號簽帳金融卡背面偽造之「JACKY」（草
寫）署押壹枚、簽帳單特約商店存根聯、持卡人收執聯上偽造之
「JACKY」（草寫）署押共肆枚均沒收。
    事  實
一、乙○○曾因竊盜案件，經本院以九十二年度簡字第三四七六
    號判決判處有期徒刑三月確定，嗣於民國九十三年二月二日
    易科罰金執行完畢。詎其仍不知悔改，竟基於意圖為自己不
    法所有、行使偽造私文書之概括犯意，先於九十三年十一月
    二十三日十四時許，在臺北市○○○路七○號九樓「U2 KTV
    」C07包廂內，利用一同消費之甲○○上洗手間暫時離開包
    廂之際，竊取甲○○所有置放於包廂內之皮包一只（內有現
    金新臺幣《下同》一萬元、手機一支、鑰匙三副、甲○○機
    車駕照、健保IC卡、甲○○友人丙○○寄放之中國信託商業
    銀行股份有限公司《下簡稱中國信託商銀》簽帳金融卡《卡
    號0000000000000000號》各一張），得手
    後旋即離開上址。嗣在丙○○上開簽帳金融卡之背面空白簽
    名處偽造「JACKY」（草寫）之署押一枚，以表示「JACKY」
    於信用卡有效期限內有權使用該信用卡之辨識及證明而偽造
    該私文書後，再於同日十五時三十五分許，先前往位於臺北
    縣板橋市○○○路○段六四號之瑞士通信企業有限公司（下
    簡稱瑞士通信公司），購買價值八千九百元之摩托羅拉廠牌
    、V878型行動電話一支，再於九十三年十一月二十四日十六
    時八分許，至位於臺北縣篤行路一段三三號益洲大同加油站
    ，刷卡加油消費九十元，而分別將背面已有偽造「JACKY」
    （草寫）署押之簽帳金融卡交付予上開特約商店店員，以表
    示係持卡人消費之意，並連續在簽帳單上偽造「JACKY」（
    草寫）之署押（同時複寫於簽帳單第二聯，簽帳單一式二聯
    ：商店存根聯、持卡人存根聯，共偽造「JACKY」《草寫》
    署押四枚），而偽造不實之簽帳單私文書，再持交與上開特
    約商店不知情之店員而行使之，以表示該簽帳單名義人同意
    依據信用卡持卡人合約條件，按簽帳單之金額付款，致該等
    店員誤以為乙○○為有權使用該信用卡簽帳消費之人，而分
    別交付其所購買之物品及同意加油消費，足生損害於甲○○
    、丙○○、特約商店及中國信託商銀對於信用卡管理之正確
    性。
二、案經甲○○、丙○○訴由臺北市政府刑事警察局移送臺灣臺
    北地方法院檢察署檢察官偵查起訴。
    理  由
一、前揭事實，業據被告乙○○於本院審理時坦承不諱（見本院
    卷第十六頁、第十七頁、第三八頁、第三九頁），核與告訴
    人甲○○（見九十四年度偵字第二六五九號卷《下簡稱偵查
    卷》第六頁至第八頁、九十四年度偵緝字第一二三七號《下
    簡稱偵緝卷》第二一頁）、丙○○（見偵查卷第十一頁至第
    十三頁）指訴情節相符，並經證人即瑞士通信公司店員張永
    鴻（見偵查卷第十五頁）、益洲大同加油站員工黃威棟（見
    偵查卷第十九頁）證述屬實，另有財團法人聯合信用卡處理
    中心BDC帳單調閱明細表（見偵查卷第十四頁）、瑞士通信
    公司產品預購單（見偵查卷第十八頁）各一紙、簽帳單影本
    二紙（見偵查卷第十七頁、第二○頁）、財團法人聯合信用
    卡處理中心九十四年十一月三日（九四）聯卡商管字第三七
    八號函文一紙（見本院卷第二二頁）在卷可稽，足認被告任
    意性自白核與事實相符。綜上，本件事證明確，被告犯行堪
    以認定，應依法論科。
二、按在信用卡背面簽名欄簽名，自形式上整體觀察，即足以知
    悉係表示信用卡之簽名者於信用卡有效期限內有權使用該信
    用卡之辨識及證明，並非依習慣或特約表示一定用意之證明
    ，性質上係屬刑法第二百十條之私文書（最高法院九十三年
    度臺上字第三四一九號判決意旨參照）。復按「簽帳單」係
    持卡人所簽署，用以證明所消費之金額，並同意依照信用卡
    使用規定，一經使用或訂購物品，均應按所示之全部金額，
    付款予發卡銀行之文書，屬於持卡人所製作之私文書（最高
    法院九十一年度臺上字第四五三一號判決意旨參照）。故核
    被告所為，係犯刑法第二百十六條、第二百十條之行使偽造
    私文書罪、第三百二十條第一項之普通竊盜罪、同法第三百
    三十九條第一項之詐欺取財罪。其偽造署押之行為，係其偽
    造私文書之部分行為，又偽造私文書後復持以行使，其偽造
    私文書之低度行為應為行使偽造私文書之高度行為所吸收，
    均不另論罪。被告以一竊盜行為，同時竊取告訴人甲○○、
    丙○○之財物，係以一行為同時侵害二同種法益，屬同種想
    像競合犯，應以一普通竊盜罪論處。被告在每次持卡消費時
    ，係將背面有偽造私文書之簽帳金融卡交付特約商店店員以
    行使之，又在偽造簽帳單私文書後，將簽帳單持以行使，上
    開二次接續之行使偽造私文書行為，時間緊接，且均係為完
    成被告盜刷簽帳金融卡消費之目的，應包括於一行為予以評
    價，為接續犯，只論以一行使偽造私文書罪。被告先後二次
    詐欺取財、行使偽造私文書之犯行，均時間緊接，方法相同
    ，觸犯構成要件相同之罪名，顯係基於概括犯意反覆為之，
    均為連續犯，而應依刑法第五十六條規定各以一罪論，並加
    重其刑。被告所犯之竊盜罪、行使偽造私文書罪、詐欺取財
    罪間，有方法、結果之牽連關係，應依刑法第五十五條規定
    從一重之行使偽造私文書罪論處。又被告曾因竊盜案件，經
    本院以九十二年度簡字第三四七六號判決判處有期徒刑三月
    確定，於九十三年二月二日易科罰金執行完畢，此有臺灣高
    等法院被告前案紀錄表在卷足憑，其於五年內再犯本案有期
    徒刑以上之罪，係屬累犯，應依刑法第四十七條遞加重其刑
    。爰審酌被告正值青年，本應努力工作，為社會貢獻己力，
    竟不思上進，僅因一己私利，即竊取他人財物、盜刷他人簽
    帳金融卡，顯乏尊重他人財產權之觀念，並危害金融交易秩
    序，惟被告犯後坦承犯行，非無悔意，且已賠償告訴人甲○○、丙○○各四萬元，與渠等達成和解，此有和解書二紙在
    卷可憑（見本院卷第三三頁、第三四頁），兼衡被告之智識
    程度、品行、犯罪所生危害等一切情狀，量處如主文所示之
    刑，並諭知易科罰金之折算標準，以資懲儆。被告於卡號0
    000000000000000號簽帳金融卡背面偽造之
    「JACKY」（草寫）署押一枚、在簽帳單特約商店存根聯、
    持卡人收執聯上偽造之「JACKY」（草寫）署押共四枚，均
    應依刑法第二百十九條規定沒收之。
據上論斷，應依刑事訴訟法第二百七十三條之一第一項、第二百
九十九條第一項前段，刑法第五十六條、第二百十六條、第二百
十條、第三百二十條第一項、第三百三十九條第一項、第五十五
條、第四十七條、第四十一條第一項前段、第二百十九條，罰金
罰鍰提高標準條例第一條前段、第二條，判決如主文。
本案經檢察官楊仲萍到庭執行職務。
中　　華　　民　　國　　94　　年　　12　　月　　12　　日
                      臺灣臺北地方法院刑事第一庭
                            法  官  劉素如
上正本證明與原本無異。
如不服本判決，應於判決送達後10日內向本院提出上訴狀（應抄
附繕本）。告訴人或被害人如對於本判決不服者，應具備理由請
求檢察官上訴，其上訴期間之計算係以檢察官收受判決正本之日
期為準。
                            書記官  陳俐妙
中　　華　　民　　國　　94　　年　　12　　月　　14　　日
中華民國刑法第216條
(行使偽造變造或登載不實之文書罪)
行使第 210 條至第 215 條之文書者，依偽造、變造文書或登載
不實事項或使登載不實事項之規定處斷。
中華民國刑法第210條
(偽造變造私文書罪)
偽造、變造私文書，足以生損害於公眾或他人者，處 5 年以下有
期徒刑。
中華民國刑法第320條
(普通竊盜罪、竊佔罪)
意圖為自己或第三人不法之所有，而竊取他人之動產者，為竊盜
罪，處 5 年以下有期徒刑、拘役或 500 元以下罰金。
意圖為自己或第三人不法之利益，而竊佔他人之不動產者，依前
項之規定處斷。
前二項之未遂犯罰之。
中華民國刑法第339條
(普通詐欺罪)
意圖為自己或第三人不法之所有，以詐術使人將本人或第三人之
物交付者，處5年以下有期徒刑、拘役或科或併科1千元以下罰金
。
以前項方法得財產上不法之利益或使第三人得之者，亦同。
前二項之未遂犯罰之。
